sl-SI: Glavni material metle: Aluminij; Ogljikova vlakna; Steklena vlakna; Grafit; Kovina; Najlon; Plastika; Polimerna smola; Les; Drugo
hu: Seprűfej anyaga: Alumínium; Szénszálas; Üvegszál; Grafit; Fém; Nejlon; Műanyag; Polimer gyanta; Fa; Egyéb
nb: Materiale i børstehode: Aluminium; Karbonfiber; Glassfiber; Grafitt; Metall; Nylon; Plast; Polymerharpiks; Tre; Annet
bg-BG: Материал на главата на метлата: Алуминий; Въглеродни влакна; Фибростъкло; Графит; Метал; Найлон; Пластмаса; Полимерна смола; Дърво; Друго
el: Υλικό κεφαλής σκούπας: Αλουμίνιο; Ανθρακονήματα; Φάιμπεργκλας; Γραφίτης; Μέταλλο; Νάιλον; Πλαστικό; Πολυμερής ρητίνη; Ξύλο; Άλλο
lt-LT: Šluotos galvutės medžiaga: Aliuminis; Anglies pluoštas; Stiklo pluoštas; Grafitas; Metalas; Nailonas; Plastikas; Polimerinė derva; Mediena; Kitas
zh-TW: 掃把頭材質: 鋁; 碳纖維; 玻璃纖維; 石墨; 金屬; 尼龍; 塑膠; 聚合物樹脂; 木材; 其他
pt-BR: Material da cabeça da vassoura: Alumínio; Fibra de carbono; Fibra de vidro; Grafite; Metal; Nylon; Plástico; Resina de polímero; Madeira; Outros
ko: 브룸 헤드 소재: 알루미늄; 탄소 섬유; 유리 섬유; 흑연; 금속; 나일론; 플라스틱; 폴리머 수지; 목재; 기타
sv: Borsthuvudets material: Aluminium; Kolfiber; Glasfiber; Grafit; Metall; Nylon; Plast; Polymerharts; Trä; Övrigt
sk-SK: Materiál hlavice metly: Hliník; Uhlíkové vlákno; Sklolaminát; Grafit; Kov; Nylon; Plast; Polymérová živica; Drevo; Iné
pt-PT: Material da cabeça da vassoura: Alumínio; Fibra de carbono; Fibra de vidro; Grafite; Metal; Nylon; Plástico; Resina de polímero; Madeira; Outro
es: Material de cepillos para escobas: Aluminio; Fibra de carbono; Fibra de vidrio; Grafito; Metal; Nailon; Plástico; Resina de polímero; Madera; Otro
en: Broom head material: Aluminum; Carbon fiber; Fiberglass; Graphite; Metal; Nylon; Plastic; Polymer resin; Wood; Other
zh-CN: 扫帚头材质: 铝; 碳纤维; 玻璃纤维; 石墨; 金属; 尼龙; 塑料; 聚合物树脂; 木质; 其他
vi: Chất liệu đầu chổi: Nhôm; Sợi carbon; Sợi thủy tinh; Than chì; Kim loại; Nylon; Nhựa; Nhựa polymer; Gỗ; Khác
cs: Materiál hlavice smetáku: Hliník; Uhlíkové vlákno; Sklolaminát; Grafit; Kov; Nylon; Plast; Polymerová pryskyřice; Dřevo; Jiné
it: Materiale della testa della scopa: Alluminio; Fibra di carbonio; Fibra di vetro; Grafite; Metallo; Nylon; Plastica; Resina polimerica; Legno; Altro
fr: Matériau de la tête du balai: Aluminium; Fibre de carbone; Fibre de verre; Graphite; Métal; Nylon; Plastique; Résine polymère; Bois; Autre
nl: Bezemkopmateriaal: Aluminium; Koolstofvezel; Glasvezel; Grafiet; Metaal; Nylon; Plastic; Polymeerhars; Hout; Overig
de: Material des Besenkopfes: Aluminium; Kohlefaser; Glasfaser; Graphit; Metall; Nylon; Kunststoff; Polymerharz; Holz; Sonstiges
hr-HR: Materijal glave za metlu: Aluminij; Ugljična vlakna; Stakloplastika; Grafit; Metal; Najlon; Plastika; Polimerna smola; Drvo; Ostalo
da: Kostehovedmateriale: Aluminium; Kulfiber; Glasfiber; Grafit; Metal; Nylon; Plastik; Polymerharpiks; Træ; Andet
pl: Materiał szczotki miotły: Aluminium; Włókno węglowe; Włókno szklane; Grafit; Metal; Nylon; Tworzywo sztuczne; Żywica polimerowa; Drewno; Inny
th: วัสดุที่ใช้ทำหัวไม้กวาด: อะลูมิเนียม; คาร์บอนไฟเบอร์; ไฟเบอร์กลาส; กราไฟต์; โลหะ; ไนลอน; พลาสติก; โพลีเมอร์เรซิน; ไม้; อื่นๆ
ro-RO: Materialul capului măturii: Aluminiu; Fibră de carbon; Fibră de sticlă; Grafit; Metal; Nailon; Plastic; Rășină polimerică; Lemn; Altele
tr: Süpürge başlığı malzemesi: Alüminyum; Karbon fiber; Fiberglas; Grafit; Metal; Naylon; Plastik; Polimer reçine; Ahşap; Diğer
ru: Материал щетки метлы: Алюминий; Углеродное волокно; Стекловолокно; Графит; Металл; Нейлон; Пластик; Полимерная смола; Дерево; Другое
ja: ほうきヘッド材質: アルミニウム; カーボンファイバー; グラスファイバー; グラファイト; 金属; ナイロン; プラスチック; ポリマー樹脂; 木材; その他
fi: Harjan pään materiaali: Alumiini; Hiilikuitu; Lasikuitu; Grafiitti; Metalli; Nailon; Muovi; Polymeerihartsi; Puu; Muu